臺灣苗栗地方法院刑事判決　　　　　　　 95年度訴字第449號
公　訴　人　臺灣苗栗地方法院檢察署檢察官
被　　　告　乙○○
　　　　　　　　　　另案於臺灣新竹監獄新竹分監執行中
指定辯護人　李震華律師
上列被告因違反槍砲彈藥刀械管制條例案件，經檢察官提起公訴
（95年度偵字第2588號），本院判決如下：
    主  文
乙○○未經許可，持有可發射子彈具有殺傷力之改造手槍，處有
期徒刑壹年陸月，併科罰金新臺幣貳萬元，罰金如易服勞役，以
新臺幣壹仟元折算壹日。扣案如附表編號（一）所示之物品，沒
收之。
　　事  實
一、乙○○於民國95年5 月5 日晚上8 時許，在苗栗縣頭份鎮○
    ○路地○道，拾獲附表所示槍、彈，明知人民依法不得持有
    管制之槍砲彈藥刀械，竟仍非法持有附表編號（一）所示之
    具殺傷力之改造手槍1 支、由土造金屬彈殼加裝直徑6.9MM
    金屬彈頭而成之土造子彈1 顆，並連同附表編號（二）、（
    三）所示之不具殺傷力之槍、彈，將之藏放在苗栗縣頭份鎮
    ○○里○○街13號住處2 樓。迄於95年5 月10日上午10時30
    分許，乙○○之母親丙○○，查看乙○○之房間發現上述物
    品而報警查獲，並扣得附表所示物品。
二、案經苗栗縣警察局頭份分局報告臺灣苗栗地方法院檢察署檢
    察官偵查起訴。
    理  由
一、認定犯罪事實所根據的證據及理由：
（一）被告乙○○於警詢、偵查及本院審理時之自白。
（二）附表編號（一）所示之改造手槍1 支及由土造金屬彈殼加
      裝直徑6.9MM金屬彈頭而成之土造子彈1 顆。
（三）證人丙○○之證詞。
（四）現場查獲照片3張、扣押物照片1張。
（五）附表編號（一）所示之改造手槍（槍枝管制編號00000000
      00號），經送請鑑驗之結果，以「性能檢驗法」鑑定，認
      係仿FN廠1910型半自動手槍製造之槍枝，換裝土造金屬槍
      管改造而成之改造手槍，機械性能良好，可擊發適用之子
      彈，認具殺傷力；由土造金屬彈殼加裝直徑6.9MM 金屬彈
      頭而成之土造子彈1 顆，經試射之結果，可擊發，認具殺
      傷力等情，此有內政部警政署刑事警察局（以下簡稱刑事
      警察局）95年7 月12日刑鑑字第0950069831號槍彈鑑定書
      、刑事警察局95年10月13日刑鑑字第0950130717號函各1
      份附卷可考。又上述改造手槍，經刑事警察局鑑驗人員，
      另行製作適用之子彈實際試射，測得彈頭速度為100 公尺
      / 秒，換算其動能為19.5焦耳，單位面積動能為40.81 焦
      耳/ 平方公分。依據日本科學警察研究所之研究結果，彈
      丸單位面積動能達20焦耳/ 平方公分，則足以穿入人體皮
      肉層等情，此有刑事警察局95年12月20日刑鑑字第0950
      173196號函1 份在卷可考。
（六）由上述各項證據顯示，被告之自白，與事實相符，應堪採
      信。本件事證明確，被告上揭犯行，足堪認定，應依法予
      以論科。至被告乙○○及辯護人均辯稱，被告乙○○於拾
      獲上述槍彈之後，曾向被告乙○○之母丙○○告知此事，
      要求丙○○向警方自首等語。而證人丙○○、甲○○於本
      院審理時之證詞，亦附和被告乙○○之上述辯解。但查，
      證人丙○○於警詢時陳稱：「平時我兒子乙○○一直告訴
      我不要進入他的房間，我覺得很可疑，就趁他今天早上不
      在家時，進入他的房間查看抽屜及衣櫃是否有違禁物品，
      結果我在他的抽屜發現1 把手槍（呈分解狀態），我懷疑
      他持有改造槍械，我怕他拿出去犯罪，所以趕快打電話報
      警，通知警方前來瞭解。警方到達我的住處後，我帶領警
      方進入我兒子的房間查看，當時我兒子不在家，之後我連
      絡我兒子回家說明，我兒子返家後主動交出另1 把手槍及
      兩顆子彈給警方」、「我對槍不是很清楚我在抽屜發現1
      把黑色手槍以及6 顆子彈，我把這些交給警方作為證據，
      另外我連絡我兒子乙○○返家後，他又在彈簧床墊下主動
      交出另1 把手槍（銀色）及兩顆子彈給警方（呈完整狀態
      ）」等語（以上參偵卷第19至20頁）。由此可見，證人丙
      ○○係在被告乙○○不知情之下，通知警員至其上述住處
      ，為警查獲呈分解狀態之手槍1 枝、子彈兩顆。嗣通知被
      告乙○○返家之後，被告乙○○方交出其餘之槍、彈等情
      。而由上述情形觀之，被告乙○○並未要求證人丙○○向
      警方自首持有槍、彈。且衡諸常情，被告乙○○果若有心
      向警方自首，其自行通知警員到上述住處，或自行攜帶槍
      、彈至警局自首，均無不可，又何必大費周章地透過其母
      即證人丙○○向警方通報，而由證人丙○○通知被告乙○
      ○返家，再將藏放於前述房間床墊下之槍、彈取出，交予
      警員之理？是證人丙○○、甲○○於本院審理時之證詞，
      應為迴護被告乙○○之詞，不足採信。被告乙○○及辯護
      人陳稱被告符合自首之規定等情，與事實不符，亦無可採
      。綜上，警員於上述時、地，查獲被告乙○○持有前述槍
      彈，係因證人丙○○在被告乙○○不知情之下，向警員報
      案所致，被告乙○○並無透過證人丙○○向警員自首等情
      ，應可認定。
二、論罪科刑的理由：
（一）論罪部分：
      核被告所為，係犯槍砲彈藥刀械管制條例第8 條第4 項未
      經許可持有改造手槍罪、槍砲彈藥刀械管制條例第12條第
      4 項之未經許可持有子彈罪。又被告以1 行為，同時觸犯
      前述未經許可持有改造手槍、未經許可持有子彈罪，係異
      種想像競合犯，應依刑法第55條之規定，從一重之未經許
      可持有改造手槍罪處斷。
（二）科刑部分：
      復查，被告乙○○並無違反槍砲彈藥刀械管制條例之前科
      紀錄，此有臺灣高等法院被告前案紀錄表1 份在卷可憑。
      而其所持有之具殺傷力之手槍僅有1 枝，具有殺傷力之子
      彈僅有1 顆。且上述改造槍枝，經鑑驗之結果，其單位面
      積動能為40. 81焦耳/ 平方公分，已如前述，可見其殺傷
      力並非強大。被告乙○○復未持上述槍、彈，另犯他罪，
      衡酌其情節尚堪憫恕，若依槍砲彈藥刀械管制條例第8條
      第4 規定，予以宣告法定低度刑期有期徒刑3 年，猶嫌過
      重，應依刑法第59條規定，減輕其刑。爰審酌近年來我國
      槍枝、子彈氾濫，嚴重危害國人生命、身體及財產之安全
      ，持有槍枝、子彈具有相當之危險性。但衡酌被告於警詢
      、偵查及審理時，均坦承犯行，表示悔意，犯後態度尚佳
      。復斟酌被告犯罪之目的、犯罪之手段、智識程度、所生
      之危害及犯罪後坦承犯行、態度尚佳等一切情狀，量處如
      主文所示之刑，及併科罰金，並就併科罰金部分諭知易服
      勞役之折算標準（按行為後法律有變更者，適用行為時之
      法律。但行為後之法律有利於行為人者，適用最有利於行
      為法律，刑法第2 條第1 項定有明文。經查，被告於行為
      後，94年2 月2 日總統令修正公布之刑法，自95年7 月1
      日施行，修正後之刑法第42條第3 項前段規定：「易服勞
      役以新台幣1 千元、2 千元或3 千元折算1 日。」；95年
      5 月17日總統令修正公布之罰金罰鍰提高標準條例，自95
      年7 月1 日起刪除第2 條之規定。修正前刑法第42條第2
      項前段規定：「易服勞役以1 元以上3 元以下折算1 日。
      」，而修正前罰金罰鍰提高標準條例第2 條前段規定，就
      其原定數額提高為100 倍折算1 日。茲比較修正前後之易
      服勞役折算標準，以修正後之規定，較有利於被告，則應
      依刑法第2 條第1 項後段規定，適用修正後之刑法第42條
      第3 項前段規定，定其折算標準，附此敘明）。
（三）沒收部分：
      扣案之如附表編號（一）所示之改造手槍（含彈匣1 個）
      ，係違禁物，應依刑法第38條第1 項第1 款之規定宣告沒
      收。本件由土造金屬彈殼加裝直徑6.9MM 金屬彈頭而成之
      土造子彈1 顆，經鑑定之結果具有殺傷力，但因經試射完
      畢，業已失去子彈之構造及性能，已非違禁物，自無庸宣
      告沒收。又扣案如附表編號（二）、（三）所示之改造手
      槍、子彈，並無殺傷力，均非違禁物，自不得宣告沒收，
      附此敘明。
三、適用法律依據：
（一）刑事訴訟法第299條第1項前段。
（二）槍砲彈藥刀械管制條例第8條第4項、第12條第4項。
（三）刑法第2 條第1 項、第11條前段、第55條、第59條、第42
      條第3 項前段、第38條第1 項第1 款。
本案經檢察官魏宏安到庭執行職務。
中　　華　　民　　國　　96　　年　　2 　　月　　27　　日
                  刑事第三庭  審判長法　官　柳章峰
                                    法　官　顧正德
                                    法　官　呂曾達
以上正本證明與原本無異。
如不服本判決，應於判決送達後10日內向本院提出上訴狀（應抄
附繕本）。告訴人或被害人如對於本判決不服者，應具備理由請
求檢察官上訴，其上訴期間之計算係以檢察官收受判決正本之日
期為準。
                                    書記官  許千士
中　　華　　民　　國　　96　　年　　2 　　月　　27　　日
附錄本判決論罪科刑法條：
槍砲彈藥刀械管制條例第8條第4項、第12條第4項。
槍砲彈藥刀械管制條例第8條
未經許可，製造、販賣或運輸鋼筆槍、瓦斯槍、麻醉槍、獵槍、
空氣槍或第4 條第1 項第1 款所定其他可發射金屬或子彈具有殺
傷力之各式槍砲者，處無期徒刑或5 年以上有期徒刑，併科新臺
幣1 千萬元以下罰金。
未經許可，轉讓、出租或出借前項所列槍枝者，處 5 年以上有期
徒刑，併科新臺幣 1 千萬元以下罰金。
意圖供自己或他人犯罪之用，而犯前二項之罪者，處無期徒刑或
 7 年以上有期徒刑，併科新臺幣 1 千萬元以下罰金。
未經許可，持有、寄藏或意圖販賣而陳列第 1 項所列槍枝者，處
 3 年以上10年以下有期徒刑，併科新臺幣700 萬元以下罰金。
第 1 項至第 3 項之未遂犯罰之。
槍砲彈藥刀械管制條例第12條
未經許可，製造、販賣或運輸子彈者，處 1 年以上 7 年以下有
期徒刑，併科新台幣 500 萬元以下罰金。
未經許可，轉讓、出租或出借子彈者，處 6 月以上 5 年以下有
期徒刑，併科新台幣 300 萬元以下罰金。
意圖供自己或他人犯罪之用，而犯前二項之罪者，處 3 年以上
10 年以下有期徒刑，併科新台幣 700 萬元以下罰金。
未經許可，持有、寄藏或意圖販賣而陳列子彈者，處 5 年以下有
期徒刑，併科新台幣 300 萬元以下罰金。
第 1 項至第 3 項之未遂犯罰之。
附表：
編號   品名                                   是否具殺傷力
（一） 仿FN廠1910型半自動手槍製造之改造手槍     是
       壹支（槍枝管制編號0000000000，含彈匣
       壹個）。
（二） 仿COLT廠CALIBER25 型半自動手槍製造之     否
       改造手槍壹支（槍枝管制編號0000000000
       ，含彈匣壹個）。
（三） 土造子彈8 顆（其中由土造金屬彈殼加裝直徑6.9MM 金
       屬彈頭而成之土造子彈1 顆，經試射之結果，可擊發，
       認具殺傷力；其餘7 顆無殺傷力）。
